【裁判字號】    92,上易,170
【裁判日期】    920318
【裁判案由】    竊盜
【裁判全文】
臺灣高等法院刑事判決                            九十二年度上易字第一七號
    上  訴  人
    即  被  告  甲○○
右上訴人即被告因竊盜案件，不服臺灣士林地方法院九十一年度易字第四八八號，中
華民國九十一年十月十七日第一審判決（起訴案號：臺灣士林地方法院檢察署九十一
年度偵字第五九二一號），提起上訴，本院判決如左：
    主  文
上訴駁回。
    事  實
一、甲○○意圖為自己不法之所有，於民國（下同）八十九年十二月十五日二十二時
    許，在台北縣淡水鎮○○街五十三巷二號地下室丁○○經營之天生高手撞球場內
    （非住宅，夜間亦無人居住），趁四下無人之際，竊取乙○○所有手提包內之現
    金新台幣（下同）八千元。
二、因其前犯竊盜等案件，業經台灣士林地方法院於八十九年四月十四日，以八十九
    年度訴字第一四七號判處有期徒刑一年四月確定在案，未按期向執行檢察官報到
    接受執行，經檢察官發布通緝後，於九十年二月十三日緝獲發監服刑，嗣於九十
    一年一月二十四日假釋出獄（刑期原應至九十一年六月十二日期滿，但因縮刑於
    同年五月十九日期滿，未構成累犯），尚在假釋保護管束中，猶不知悔改，竟另
    萌意圖為自己不法之所有之概括犯意，先於九十一年五月四日凌晨一時許，在上
    開處所以同樣之方法，竊得戊○○所有置放於櫃檯上之皮包內現金二千元。又於
    同年月二十五日上午六時許，在台北縣淡水鎮○○街五十七號前，以自備之機車
    鑰匙一支，竊取丙○○所有之車牌號碼ＣＦＪ—三二五號之機車一輛，得手後供
    作代步之用。旋於翌日，先藏匿在前揭天生高手撞球場廁所內，俟撞球場打烊後
    凌晨五時三十分許，再竊取該場所櫃檯內之現金四萬元及辦公室抽屜內之現金六
    萬元，得手後花用殆盡。後經警調閱比對該撞球場內之監視錄影帶，於同年六月
    一日循線查獲，並扣得機車鑰匙一支（另扣得現金四萬九千元已發還丁○○）。
三、案經台北縣政府警察局淡水分局報請台灣士林地方法院檢察署檢察官偵查起訴。
    理  由
一、訊之上訴人即被告甲○○對於右揭犯罪事實，除否認有九十一年五月四日之竊盜
    犯行外，餘皆坦承不諱。惟查右揭犯罪事實，迭經其在警詢、偵查及審理中直承
    無訛（見偵查卷第八至九頁、第三十至三一頁；原審卷九十一年十月三日審判筆
    錄；本院卷九十二年三月四日審判筆錄），核與被害人乙○○、丙○○、丁○○
    分別於警詢及原審法院審理中指訴之情節相符（見偵查卷第十頁、第十二至十四
    頁；原審卷九十一年十月三日審判筆錄），並有丙○○、丁○○所立之贓物認領
    保管單二紙、被竊機車照片一張附卷可稽（見偵查卷第二四至二五頁、第二二頁
    ），及監視錄影帶一捲、機車鑰匙一支扣案可資佐證。至被告雖於本院審理時辯
    稱九十一年五月四日之竊盜，有案外人李威德可為其作不在場證明云云。惟查被
    告對右揭犯罪事實所述九十一年五月四日之竊盜犯行，在警詢、偵查及原審時均
    已坦承不諱（見偵查卷第八頁背面、第九頁背面、第三十頁背面；原審卷九十一
    年十月三日審判筆錄），經核與被害人戊○○在警詢所述將皮包置放撞球場櫃台
    上，進店內清掃廁所後出來，皮包內二千元就遭竊之情節亦相吻合（見偵查卷第
    十一頁），而被告在偵查中亦陳明當時（凌晨一時許）天生高手撞球場尚在營業
    中，伊是在打撞球時去偷的等語（見偵查卷第三十頁背面、第三一頁），衡情倘
被告當時確未在場從事上開犯行，何以警詢、偵查及原審中均未提請證人李威德
    到場作有利之證明，又何能具體指明犯罪當時撞球場之營業情形及下手行竊前所
    從事之活動，是被告嗣後改異其詞，無非卸飾之詞，所辯並不可採，其犯罪事證
    已臻明確，所聲請傳訊之證人，則無調查之必要，被告犯行堪以認定。
二、核被告所為，係犯刑法第三百二十條第一項之竊盜罪；被告在前開犯罪事實二部
    份所述之先後三次竊盜犯行，時間緊接，手段相同，所犯罪名同一，顯係基於概
    括犯意，為連續犯，應以一罪論，並加重其刑；又此三次之竊盜犯行與犯罪事實
    一部份之竊盜犯行，時間相隔已一年半，且其間被告亦曾入監服刑，假釋後再犯
    ，應屬另行起意，兩罪應分別論科合併處罰。（此部份公訴人原誤認第一次竊盜
    時間為九十年十二月十五日，故認本案四次竊盜係連續犯，嗣於原審審理時已更
    正第一次竊盜之時間為八十九年十二月十五日，惟未更正連續犯之關係，顯有未
    洽，併此敘明）。原審基於以上之認定，認被告上述犯行罪證明確，援引刑法第
    五十六條、第三百二十條第一項、第五十一條第五款、第三十八條第一項第二款
    ，罰金罰鍰提高標準條例第一條前段，並審酌被告年輕力壯，不以正途賺取錢財
    ，專門竊取他人之財物，況其因竊盜罪入獄服刑，剛假釋出獄，猶不知悔改，再
    度行竊，顯見其惡性難改，量刑本不宜從寬，但念其於偵、審時均能坦承不諱，
    並深表悔悟，並參酌其犯罪動機、手段、所生危害、犯罪後態度等一切情狀，各
    量處有期徒刑六月及十月，並定其應執行刑為一年二月。另以扣案之鑰匙一支係
    被告所有供行竊所用之物，業據其供明在卷，且屬供犯罪所用之物，依刑法第三
    十八條第一項第二款規定，併予宣告沒收。經核原審認事用法均無不合，量刑亦
    稱允當。被告上訴意旨翻異前詞，飾詞否認有為九十一年五月四日之竊盜犯行，
    並執此指摘原判決不當，為無理由，應予駁回。
三、據上論斷，應依刑事訴訟法第三百六十八條，判決如主文。
本案經檢察官沈世箴到庭執行職務。
中    華    民    國      九十二      年      三      月     十八       日
                              臺灣高等法院刑事第九庭
                                  審判長法  官  李  文  成
                                        法  官  官  有  明
                                        法  官  周  盈  文
右正本證明與原本無異。
不得上訴。
                                        書記官  余  姿  慧
中    華    民    國      九十二      年      三      月     十八       日
附錄：本案論罪科刑法條全文
刑法第三百二十條第一項：
    意圖為自己或第三人不法之所有，而竊取他人之動產者，為竊盜罪，處五年以下
    有期徒刑、拘役或五百元以下罰金。


司法院資訊處製作；財團法人民間司法改革基金會備份。
